<?xml version='1.0' encoding='utf-8'?>
<verb default="meitibiligh" disambig="">
  <verbalNoun default="meitibiliú" />
  <verbalAdjective default="meitibilithe" />
  <tenseForm default="meitibiligh" tense="Past" dependency="Indep" person="Base" />
  <tenseForm default="meitibilíomar" tense="Past" dependency="Indep" person="Pl1" />
  <tenseForm default="meitibilíodar" tense="Past" dependency="Indep" person="Pl3" />
  <tenseForm default="meitibilíodh" tense="Past" dependency="Indep" person="Auto" />
  <tenseForm default="meitibiligh" tense="Past" dependency="Dep" person="Base" />
  <tenseForm default="meitibilíomar" tense="Past" dependency="Dep" person="Pl1" />
  <tenseForm default="meitibilíodar" tense="Past" dependency="Dep" person="Pl3" />
  <tenseForm default="meitibilíodh" tense="Past" dependency="Dep" person="Auto" />
  <tenseForm default="meitibilíodh" tense="PastCont" dependency="Indep" person="Base" />
  <tenseForm default="meitibilínn" tense="PastCont" dependency="Indep" person="Sg1" />
  <tenseForm default="meitibilíteá" tense="PastCont" dependency="Indep" person="Sg2" />
  <tenseForm default="meitibilímis" tense="PastCont" dependency="Indep" person="Pl1" />
  <tenseForm default="meitibilídís" tense="PastCont" dependency="Indep" person="Pl3" />
  <tenseForm default="meitibilítí" tense="PastCont" dependency="Indep" person="Auto" />
  <tenseForm default="meitibilíodh" tense="PastCont" dependency="Dep" person="Base" />
  <tenseForm default="meitibilínn" tense="PastCont" dependency="Dep" person="Sg1" />
  <tenseForm default="meitibilíteá" tense="PastCont" dependency="Dep" person="Sg2" />
  <tenseForm default="meitibilímis" tense="PastCont" dependency="Dep" person="Pl1" />
  <tenseForm default="meitibilídís" tense="PastCont" dependency="Dep" person="Pl3" />
  <tenseForm default="meitibilítí" tense="PastCont" dependency="Dep" person="Auto" />
  <tenseForm default="meitibilíonn" tense="PresCont" dependency="Indep" person="Base" />
  <tenseForm default="meitibilím" tense="PresCont" dependency="Indep" person="Sg1" />
  <tenseForm default="meitibilímid" tense="PresCont" dependency="Indep" person="Pl1" />
  <tenseForm default="meitibilítear" tense="PresCont" dependency="Indep" person="Auto" />
  <tenseForm default="meitibilíonn" tense="PresCont" dependency="Dep" person="Base" />
  <tenseForm default="meitibilím" tense="PresCont" dependency="Dep" person="Sg1" />
  <tenseForm default="meitibilímid" tense="PresCont" dependency="Dep" person="Pl1" />
  <tenseForm default="meitibilítear" tense="PresCont" dependency="Dep" person="Auto" />
  <tenseForm default="meitibileoidh" tense="Fut" dependency="Indep" person="Base" />
  <tenseForm default="meitibileoimid" tense="Fut" dependency="Indep" person="Pl1" />
  <tenseForm default="meitibileofar" tense="Fut" dependency="Indep" person="Auto" />
  <tenseForm default="meitibileoidh" tense="Fut" dependency="Dep" person="Base" />
  <tenseForm default="meitibileoimid" tense="Fut" dependency="Dep" person="Pl1" />
  <tenseForm default="meitibileofar" tense="Fut" dependency="Dep" person="Auto" />
  <tenseForm default="meitibileodh" tense="Cond" dependency="Indep" person="Base" />
  <tenseForm default="meitibileoinn" tense="Cond" dependency="Indep" person="Sg1" />
  <tenseForm default="meitibileofá" tense="Cond" dependency="Indep" person="Sg2" />
  <tenseForm default="meitibileoimis" tense="Cond" dependency="Indep" person="Pl1" />
  <tenseForm default="meitibileoidís" tense="Cond" dependency="Indep" person="Pl3" />
  <tenseForm default="meitibileofaí" tense="Cond" dependency="Indep" person="Auto" />
  <tenseForm default="meitibileodh" tense="Cond" dependency="Dep" person="Base" />
  <tenseForm default="meitibileoinn" tense="Cond" dependency="Dep" person="Sg1" />
  <tenseForm default="meitibileofá" tense="Cond" dependency="Dep" person="Sg2" />
  <tenseForm default="meitibileoimis" tense="Cond" dependency="Dep" person="Pl1" />
  <tenseForm default="meitibileoidís" tense="Cond" dependency="Dep" person="Pl3" />
  <tenseForm default="meitibileofaí" tense="Cond" dependency="Dep" person="Auto" />
  <moodForm default="meitibilíodh" mood="Imper" person="Base" />
  <moodForm default="meitibilím" mood="Imper" person="Sg1" />
  <moodForm default="meitibiligh" mood="Imper" person="Sg2" />
  <moodForm default="meitibilímis" mood="Imper" person="Pl1" />
  <moodForm default="meitibilígí" mood="Imper" person="Pl2" />
  <moodForm default="meitibilídís" mood="Imper" person="Pl3" />
  <moodForm default="meitibilítear" mood="Imper" person="Auto" />
  <moodForm default="meitibilí" mood="Subj" person="Base" />
  <moodForm default="meitibilímid" mood="Subj" person="Pl1" />
  <moodForm default="meitibilítear" mood="Subj" person="Auto" />
</verb>
